Inventaris van het archief van de familie Van Tets van Goudriaan en aanverwante geslachten, 1547-1889
Nationaal Archief, Den Haag
- STUKKEN, AFKOMSTIG VAN LEDEN VAN AANVERWANTE GESLACHTEN, B.
  - Geslacht Hahn, I.
    - Memorie, door de raadspensionaris Simon van Slingelandt tot de Staten van Holland gericht, inhoudende zijn plannen tot herstel van 's lands financiën., 1728; 63; 1 stuk
      Vergelijk de Secrete Resolutiën der Staten van Holland d.d. 21 oktober 1728.
    - Vergelijkende staat van het aantal huizen en gebouwen in de steden van het Zuider- en Noorderkwartier van Holland in de jaren 1632 en 1732, met aantekeningen omtrent de opbrengst van de belasting, door steden en dorpen betaald. (Gedrukt.), 1733; 64; 1 stuk
    - Generale petitie van de Raad van State voor het jaar 1742, met een brief van de Staten van Gelre en Zutphen aan de Staten van andere Provincies, verzoekende om medewerking bij het beramen van middelen, om de republiek weerbaar te maken. (Afschriften.), 1741; 65; 2 stukken in 1 omslag
    - Toespraak, door Onno Zwier van Haren, president van de Raad van State, gehouden bij het aanbieden van de Generale Petitie van de Raad van State en de Staat van Oorlog voor 1747 aan de Staten Generaal. (Afschrift.), 1746; 66; 1 stuk
    - Advies, door mrs. B. Voorda en J. Valkenaer uitgebracht aan de Nationale Vergadering inzake het proces tegen prins Willem V. (Gedrukt.), 1796; 67; 1 omslag
    - Fragment van een register, waarin mr. Jacob George Hieronymus Hahn afschrift hield van zijn brieven aan ---------, bevattende Hahn's oordeel over het advies aan de Nationale Vergadering, uitgebracht door mrs. Voorda en Valckenaer inzake het proces tegen prins Willem V. (Afschrift.), 1796; 68; 1 omslag
      De folia zijn genummerd 3-8, met een doorlopende paginering: blz. 428-449.
    - Brieven van Maarten van der Goes te Parijs, commissaris van de Nationale Vergadering te 's-Gravenhage, en van zijn vrouw Geertruida Francisca de Eerens aan de representant Jacob George Hieronymus Hahn te 's-Gravenhage over de vredesonderhandelingen van Frankrijk met Engeland en Oostenrijk en afschriften van de antwoordbrieven van Hahn., 1797; 69; 1 omslag
      Doorlopend gepagineerd: blz. 680-708. De eerste vier brieven van Maarten van der Goes zijn genummerd: 15-18. Vergelijk: Beschrijving van een verzameling papieren, bijeengebracht door J.G.H. Hahn, in inventarissen van rijks- en andere archieven 1930, blz. 44-47.
  - Geslacht van den Ende, II.
    Het geslacht van den Ende is vermaagschapt met de familie Hahn door het huwelijk van mr. Jacob George Hieronymus Hahn met Sara Maria van den Ende.
    - Inventarissen van archivalia, afkomstig van Rombout Jacobs en zijn dochter Clara Rombouts en van de leden van de geslachten Ham en van den Ende en aangehuwde personen, opgemaakt door jhr. mr. J.G.H. van Tets van Goudriaan., (19de eeuw.); 70; 2 stukken in 1 omslag
    - Genealogie van het geslacht Van den Ende, in de vrouwelijke lijnen uitgewerkt, opgemaakt door jhr.mr. J.G.H. van Tets van Goudriaan, met een achttiende-eeuwse tekening van het wapen Van den Ende., 19de eeuw; 71; 1 deeltje
    - Familie-aantekeningen van Abraham Corss. Vliet, gehuwd met Aeltjen Cornelis, en verscheidene anderen., 1606-1825; 72; 1 deeltje
      Dit boekje kwam door vererving langs een vrouwelijke lijn in de familie Van den Ende: Clementia, dochter van Abraham Corss. Vliet trouwde in 1644 met Goris Abrahamsz. van den Ende, geelgieter te Amsterdam.
    - Akte van huwelijkse voorwaarden van Abraham van den Ende, bijgestaan door zijn broer Gijsbert van den Ende, koopman te Amsterdam, en Hillegonda Clara Ham, bijgestaan door haar tante Wijbrech Cornelis, wed. van Marten Proost, haar oom mr. Pieter Aernouts, advocaat, haar neef Frederick Proost, regerend schepen van Enkhuizen en door Adam Cortleven, raad, oud-president-burgemeester en bewindhebber van de Oost-Indische Compagnie te Enkhuizen., 1678; 73; 1 stuk
    - Huwelijksakte van Abraham van den Ende en Hillegonda Clara Ham. (Uittreksel uit het trouwboek van burgemeesteren en regeerders van Enkhuizen.), 1678; 74; 1 stuk
    - Bruiloftszangen voor Abraham van den Ende, "pleitbezorger" en Hillegonda Clara Ham, door J. Oudaan, G. Bidloo en N.N. (Gedrukt.), 1678; 75; 1 katern
    - Besloten mutueel testament van Abraham van Ende, notaris en procureur te Amsterdam, en zijn vrouw Hillegonda Clara Ham, met de door notaris Pieter Schrick te Amsterdam verleden akten van superscriptie en opening., 1679 en 1682; 76; 3 aaneengehechte stukken in 1 omslag
    - Testament van mr. Abraham van den Ende, voor notaris David des Pommare te Amsterdam verleden, met verschillende codicillen., 1722-1723; 77; 1 stuk
    - Akte van huwelijkse voorwaarden, voor notaris Mattheus Abbas te Amsterdam verleden, van Jan Ham, koopman te Enkhuizen, bijgestaan door Cornelis Haeck, oud-burgemeester van Enkhuizen, en Clara Rombouts, bijgestaan door Johannes en Rombout Romboutsz., haar broeders, mr. Simon van Baersdorp, burgemeester van Leiden, haar oom, en Nicolaas van Capelle, bewindhebber van de Oost-Indische Compagnie, haar neef., 1656; 78; 1 stuk
    - Tekening van het wapen van Johan Ham, burgemeester en raad van de stad Enkhuizen., (18e eeuw); 79; 1 stuk
    - Akte van huwelijkse voorwaarden van Rombout Jacobsz. de Jonge, bijgestaan door zijn ouders Rombout Jacobsz. de Oude en Clara Colijns, en Hillegonda Jansdr. van Baersdorp, bijgestaan door haar moeder Derckien Claesdr. van Heemskerck, wed. van Jan Jacobs van Baersdorp de Jonge, en haar ooms mr. Willem van Baersdorp, raad in het Hof van Holland en Reinier en mr. Dominicus van Heemskerck., 1616; 80; 1 stuk
    - Geleidebrief van Simon van Baersdorp te 's-Gravenhage, aan zijn zwager Rombout Jacobsz., tresorier extraordinaris van de stad Amsterdam, bij een door de laatste verlangde memorie, voorts handelende over de oorlog en verschillende persoonlijke aangelegenheden., 1640; 81; 1 stuk
      De bedoelde memorie is niet aanwezig.
    - Codocil van Rombout Jacobs en Hillegonda van Baersdorp, echtelieden, ter aanvulling van het testament, door hen 18 december 1648 voor notaris Laurens Lamberti te Amsterdam verleden. (Afschrift van 1661.), 1649; 82; 1 stuk
    - Staat van de nakomelingschap van Nicolaas Colijn de Thovion, met latere aanvullingen van jhr.mr. J.G.H. van Tets van Goudriaan., (2de helft 18de eeuw.); 83; 1 katern
      Jhr.mr. J.G.H. van Tets van Goudriaan behoorde door zijn moeders moeder tot de afstammelingen langs een der vrouwelijke lijnen.
    - Akte van admissie als advocaat voor het Hof van Holland, aan mr. Johan van den Ende door genoemd Hof verleend., 1703; 84; 1 stuk
    - Akte van huwelijkse voorwaarden, voor notaris Paulus van Crombrugge te Leiden verleden, van mr. Jan van den Ende, advocaat te Amsterdam, bijgestaan door zijn vader mr. Abraham van den Ende, advocaat te Amsterdam, en Sara Adriana Noodt, bijgestaan door haar vader prof. Gerard Noodt, haar grootmoeder Maria Pots, weduwe van Thomas van der Marck, vrijheer tot Leur, wonende te Haarlem, en haar oom mr. Hendrik Adriaan van der Marck, vrijheer tot Leur, kanunnik van St. Marie te Utrecht, wonende te 's-Gravenhage, met bijbehorende onderhandse akte tot vaststelling van enige bedragen, in de huwelijkse voorwaarden bedongen., 1713; 85; 2 stukken in 1 omslag
    - Bruiloftszang voor mr. Joan van den Ende en Sara Adriana Noodt door L. Kramp. (Gedrukt.), 1713; 86; 1 stuk
    - Doopakte van Sara Adriana Noodt. (Uittreksel d.d. 9 december 1723 uit het doopregister van de Pieters kerk te Leiden.), 1692; 87; 1 stuk
    - Gedichten ter ere van de zilveren bruiloft van mr. Joan van den Ende en van Sara Adriana Noodt, door Jacoba van Oosterwijk, weduwe van Cornelis de Lange, Gerrit van der Laan en Jozua van der Poorten., 1738; 88; 1 omslag
      Van het gedicht van Jozua van der Poorten zijn 13 gedrukte exemplaren aanwezig.
    - Akte, waarbij H. Oosterdijk Schacht, secretaris van de senaat der universiteit te Leiden, verklaart, dat professor Gerard Noodt geen andere kinderen dan zijn dochter Sara Adriana heeft nagelaten en dat deze derhalve zijn enige erfgename ab intestato is., 1725; 89; 1 stuk
    - Brief van H(endrik) v(an) Limborch aan mr. Joan van den Ende over twee, door deze aangekochte schilderijen, door wijlen Adriaen van der Werff opgezet en door H. v. Limborch voltooid., 1728; 90; 1 stuk
    - Gedicht op het schilderij "Abrahams Offerande", door Nicolaas Verkolje in 1730 geschilderd voor mr. Joan van den Ende., 91; 1 stuk
    - Brief van Jean Barbeyrac, hoogleraar in de rechtswetenschappen te Groningen, aan mr. Joan van den Ende over Barbeyrac's necrologie van Gerard Noodt en tot dankbetuiging voor een geschenk, hem door Van den Ende aangeboden, 1731; 92; 1 stuk
    - Brief van mr. Dignus Keetlaer, raadpensionaris van Zeeland te Middelburg aan zijn studievriend van de Leidse Hogeschool, mr. Joan van den Ende, over zijn levensloop., 1744; 93; 1 stuk
      Zie over mr. Dignus Keetlaer, 1674-1750: Nagtglas, Levensberichten van Zeeuwen, I, 524.
    - Kwitantie van de gravemaker van de Oude Kerk te Amsterdam voor de erfgenamen van mr. George van den Ende ter zake van diens begrafenis, met een aantekening, dat te veel ie betaald, en bijgeschreven kwitantie voor het terug betalen van die gelden., 1727; 94; 1 stuk
    - Akte van huwelijkse voorwaarden, voor notaris Jan Beuns te Haarlem verleden, van mr. Gerard Abraham van den Ende, bijgestaan door zijn moeder Sara Adriana Noodt, weduwe van mr. Jan Ham van den Ende, en Wilhelmina van Dijk, bijgestaan door haar moeder Maria de Graat, weduwe van mr. Jan van Dijk, raad en burgemeester van Haarlem en door haar broer mr. Carel van Dijk, raad en oud-schepen van Haarlem en afgevaardigde ter Staten-Generaal, met bijbehorende onderhandse akte tot vaststelling van enige bedragen in de huwelijkse voorwaarden bedongen en met een onderhandse staat van de door de bruidegom aan te brengen goederen., 1749; 95; 2 stukken in 1 omslag
      De onderhandse akten zijn aanwezig in een afschrift van 1780.
    - Mutueel testament van Gerrit Abraham van den Ende en zijn vrouw Wilhelmina van Dijk, wonende te Amsterdam, voor notaris mr. Mathijs Maten de Jonge aldaar verschenen., 1750; 96; 1 stuk
    - Toegangsbewijs voor Wilhelmina van Dijk, gehuwd met Gerard Abraham van den Ende, voor het feest, door burgemeester van Amsterdam 2 juni 1768 aan de prins en de prinses van Oranje aangeboden., 97; 1 stuk
      Het stuk is ingevuld ten name van "mevrouw van den Endë.
    - Formulier voor de Amsterdamse poortereed met bewijs, dat Joan van den Ende van Amsterdam, deze afgelegd en zijn poortergeld betaald heeft., 1783; 98; 1 perkamenten stuk
    - Reisjournaal, gehouden door Joan van den Ende, van zijn reis met Ewout, Hieronymus en Albrecht van der Dussen naar Frankrijk en Zwitserland., 1786; 99; 1 deel
  - Geslacht Noodt, III.
    Het geslacht Noodt is vermaagschapt met de familie Van den Ende door het huwelijk van mr. Joan van den Ende met Sara Adriana Noodt.
    - Inventaris van archivalia, afkomstig van leden van het geslacht Noodt, en bijbehorende stukken, opgemaakt door jhr.mr. J.G.H. van Tets van Goudriaan., 19de eeuw; 100; 1 stuk
    - Genealogie van het geslacht Noodt en bijbehorende biografische aantekeningen, alles van de hand van Gerard Noodt, met genealogische tabellen Viss(ch)er en Van Steenbergen., (Eind 17de eeuw.); 101; 3 stukken in 1 omslag
    - Brieven van aanbeveling van burgemeester, schepenen en raad van de stad Nijmegen voor Jacob en Peter Noot, zoons van wijlen Rijck Noot en wijlen Henrica Everts, echtelieden., 1626 en 1627; 102 - 102A; 1 charter en 1 stuk in 1 omslag
      - Bestanddeel 1, 102
      - Bestanddeel 2, 102A
    - Akte van huwelijkse voorwaarden van Peter Noodt, jonkman, en Gijsbertjen Biesman, weduwe van de luitenant Johan van Brienen, welke weduwe die zelfde dag met haar onmondige zoon Christoffel van Brienen een boedelscheiding heeft aangegaan. Huwelijkslieden: van bruidegomszijde Godert van de Wall, Hendrick van de Wall en Jacob Jansz. van Soelen, en van bruidszijde: Johan van Kempen, Bartholomeus Breul, Maximiliaan Isfordinck, Isaac van der Berch en Derrick van der Graeff. Getuige: Otto de Haerdt. (Afschrift.), 1641; 103; 1 stuk
    - Akte van scheiding tussen Peter Noodt en Lucas Bonedt van zekere graven in de Grote Kerk te Nijmegen, welke tot dusver onverdeeld waren gebleven tussen de erfgenamen van Jan en Rijck Noodt, respectievelijk van Rijck Noodt., 1671; 104; 1 stuk
    - Brieven van Gerard Noodt, professor in de rechten aan de academie te Franeker, aan zijn ouders Peter Noodt en Gijsbertjen Biesman te Nijmegen., 1679-1680; 105; 1 omslag
    - Lijst van beleningen van verscheidene leden van het geslacht Biesman met de tienden in de Eyckhorst, gelegen in het kerspel van Nijmegen en van Wijchem, met een latere aanvulling. (Uittreksel uit de index op de leenregisters.), Einde 17de eeuw; 106; 1 stuk
      Gedrukt (met afwijkingen): "Gelre", Register op de Leenaktenboeken, Het Kwartier van Nijmegen, blz. 31-32.
    - Genealogie van het geslacht Biesman, met genealogische aantekeningen betreffende aanverwante families, alles van de hand van Gerard Noodt(?)., (Eind 17de eeuw.); 107; 1 stuk
    - Doctorsbul voor Gerardus Noodt, te Franeker gepromoveerd tot doctor in de beide rechten., 1669; 108; 1 charter
    - Akte van aanstelling van Gerard Noodt, J.U.D., tot ordinaris professor aan de academie te Franeker door de Staten van Friesland., 1679; 109; 1 charter
    - Brieven van Peter Noodt, gemeensman te Nijmegen, aan zijn zoon Gerard Noodt, professor te Franeker., 1679-1680; 110; 2 stukken in 1 omslag
    - Brief van Gerard Noodt, professor aan de academie te Franeker, aan zijn neef Peter Noodt, burgemeester en koopman te Heidelberg, waarin hij deze verzoekt een professoraat aan de universiteit te Heidelberg voorshands niet te accepteren. (Minuut.), 1680; 111; 1 stuk
    - Kennisgeving van Gedeputeerde Staten van Friesland aan Gerard Noodt, professor aan de academie te Franeker, dat hem tractementsverhoging is verleend., 1683; 112; 2 stukken in 1 omslag
    - Akte van huwelijkse voorwaarden, voor notaris Johannes van Kervel te 's-Gravenhage verleden, van Gerard Noodt, professor in de rechten te Utrecht, en jonkvrouw Sara Maria van der Marck, wonende te 's-Gravenhage, bijgestaan door haar moeder, Maria Pots, weduwe Thomas van der Marck, heer van Leur en oud-burgemeester van de stad Schoonhoven. Getuigen: Johannes van Dam, meester knoopmaker te 's-Gravenhage, en Harmen Sijbrants., 1686; 113; 1 stuk
    - Brieven van Johannes Georgius Graevius, professor te Utrecht, aan Gerard Noodt, professor te Leiden., 1686-1687; 114; 3 stukken in 1 omslag
    - Besloten mutueel testament van dr. Gerard Noodt, professor in de rechten aan de universiteit te Leiden, en zijn vrouw Sara Maria van der Marck tot Leur, met een door notaris Johannes Abbenbroeck te Leiden verleden akte van superscriptie en de door notaris Johannes van Kervel te 's-Gravenhage verleden akte van opening., 1693 en 1701; 115; 3 aaneengehechte stukken in 1 omslag
    - Concept en minuut van een toespraak in het Latijn door professor Gerard Noodt te Leiden 12 oktober 1699 tot zijn studenten gehouden naar aanleiding van de dood van zijn vrouw de 7e van die maand., 116; 2 stukken in 1 omslag
    - Brief van rouwbeklag van Jacob Gronovius, professor te Leiden, aan Gerard Noodt., Z.d. (1699); 117; 1 stuk
      Waarschijnlijk geschreven naar aanleiding van het overlijden van de vrouw van professor Noodt.
    - Brief van O. Vitringa, wonende te Franeker, ter begeleiding van een theologisch werk van zijn hand, dat hij zijn neef Gerard Noodt ten geschenke toezendt., 1704; 118; 1 stuk
      Bedoeld boek is niet aanwezig.
    - Necrologie van professor Gerard Noodt., 1725; 119; 1 omslag
      Eén exemplaar in het Nederlands van de hand van mr. Joan van den Ende, het andere een bijna woordelijke vertaling daarvan in het Frans, van de hand van professor Jean Barbeyrac.
    - Lofrede op professor Gerard Noodt, 27 augustus 1767 te Nijmegen uitgesproken door Theodorus Leonardus Roukens en door deze uitgegeven tesamen met een lijkrede op professor Petrus de Greve, 27 februari 1678 door Gerard Noodt gehouden, en met een gedicht van Theodorus Roukens uit 1655, ter ere van de oprichting van de academie te Nijmegen in laatstgenoemd jaar. (Gedrukt.), 120; 1 omslag
      Professor Peter de Greve overleed te Nijmegen 31 december 1677. (Zie Vorsterman van Oyen, Stam en Wapenboek III blz. 407).
    - Tekening van de steen op het graf van Peter Noodt, gemeensman van de stad Nijmegen, overIeden 21 mei (sic) 1681, zijn vrouw Gisberta Biesman, overleden 16 juli 1680, en hun zoon Gerard Noodt, professor aan de universiteit te Leiden, overleden aldaar 15 augustus 1725., (18de eeuw.); 121; 1 stuk
      Uit inventarisnummer 101 blijkt, dat Peter Noodt 23 mei 1680 is overleden; op de grafsteen (beschreven: Genealogische en heraldische bladen 1912 blz. 71.) wordt als sterfdatum opgegeven: 21 mei 1680; als sterfdatum van professor Gerard Noodt wordt aldaar ten onrechte vermeld: 15 augustus 1723.
    - Rechtsgeleerde verhandeling over de eerste paragraaf van de Lex Quinta C. ad Legem Juliam Majestatis., Begin 18de eeuw; 122; 1 stuk
      Vermeld wordt een rede door professor Gerard Noodt, aftredend rector magnificus der Leidse universiteit, in 1706 gehouden. Florens de Lange van Gouda promoveerde 9 april 1706 te Leiden in de rechten op een dissertatie ad Legum Juliam Majestatis. (R.G.P. Molhuysen, Bronnen tot de geschiedenis der Leidse Universiteit, IV, Bijlagen blz. 242.)
    - Juridische verklaring van één rechtsregel uit de Codex van Justinianus en één uit de Pandecten, ten overstaan van rector magnificus en juridische faculteit der universiteit te ........, voorgedragen door N.N., 18de eeuw; 123; 1 stuk
  - Geslacht van der Marck, IV.
    Het geslacht van der Marck is vermaagschapt met de familie Noodt door het huwelijk van prof.mr. Gerard Noodt met Sara Maria van der Marck.
    - Inventaris van archivalia afkomstig van leden van de geslachten Pots en Van der Marck, opgemaakt door jhr.mr. J.G.H. van Tets van Goudriaan., 19de eeuw; 124; 1 stuk
    - Rechtskundig advies, door R. van Coesvelt, Cornelis Cau en Abraham van Kerckraad uitgebracht in de strafzaak van Ansem Boll, heer van Rijnesteyn, schout der stad Utrecht, q.q., tegen Johan van der Marck, wiens broer Nicolaas in een twist door Johan of diens knecht is doodgestoken., 1644; 125; 1 stuk
    - Resolutiën van de magistraat van de stad Schoonhoven, naar aanleiding van een request van Thomas van der Marck, heet van Leur, die gedagvaard is om voor commissarissen van het Hof van Holland te verschijnen, in verband met de vergunning tot beslagleggen op de nalatenschap van Thomas' moeder Sara de Truquet, welke zijn broer Johan van der Marck van het Hof heeft verworven. (Uittreksels uit het resolutieboek der stad Schoonhoven)., 1657; 126; 1 stuk
    - Akte van huwelijkse voorwaarden van Thomas van de Marck, heer van Leur, kanunnik van St. Jan te Utrecht, en Maria Pots, wonende te 's-Gravenhage, bijgestaan door haar vader mr. Adriaan Pots. (Afschrift van 1664.), 1657; 127; 1 stuk
    - Testament van Maria Pots, dochter van mr. Adriaan Pots, griffier van het Hof van Holland, voor notaris Salomon van der Heyden te 's-Gravenhage verleden., 1651; 128; 1 stuk
    - Besloten testament van Maria Pots, weduwe van Thomas van der Marck, heer van Leur, met de door notaris Adam van der Smalingh te 's-Gravenhage verleden akten van superscriptie en opening. (Afschrift.), 1718; 129; 1 stuk
    - Codicil van Maria Pots, weduwe van Thomas van der Marck, heer van Leur. (Afschrift.), 1718; 130; 1 stuk
    - Lijst, door Maria Pots, weduwe van Thomas van der Marck, heer van Leur, aan haar knecht, Hendrik van Spijk, gedicteerd, van uitgaven door haar erfgenamen te doen na haar overlijden., 1718; 131; 1 stuk
    - Kwitanties van de kasteleins van de Oude Doelen en de Casteleynie van het Hof van Holland te 's-Gravenhage ter zake van verteringen door executeurs en anderen gemaakt bij de vereffening van de nalatenschap van Maria Pots, weduwe van Thomas van der Marck, heer van Leur., 1718; 132; 2 stukken in 1 omslag
  - Geslacht Pots, V.
    Het geslacht Pots is vermaagschapt met de familie Van der Marck, heer van Leur, met Maria Pots.
    - Genealogie van een Zuid-Nederlands geslacht Pot, in de vrouwelijke lijnen uitgewerkt, met latere aanvullingen omtrent een geslacht Pots, dat mede daaruit heet te stammen en met 19de-eeuwse aantekeningen omtrent het nageslacht van Maria Pots, gehuwd met Thomas van der Marck, heer van Leur., c.1600; 133; 1 deel
      Op de rug van de band: "Genealogie des edeldom van Antwerpen etc. met wapenen geschilderd tot .........."
    - Genealogie in staatvorm van een Zuid-Nederlands geslacht Pot(s) - in de vrouwelijke lijnen uitgewerkt - met gekleurde wapens, gewaarmerkt door Philippe de Launay, wapenkoning van Brabant, en Engelbert Flacchio. (Begin 18de-eeuws afschrift, geauthentiseerd door de Brabantse notaris B. Timmerman.), 1649; 134; 1 stuk
    - Genealogie van een Zuid-Nederlands geslacht Pot(s), met gekleurde wapens., 18de eeuw; 135; 1 stuk
    - Brieven van Pierre Chambrelan aan mr. Adriaen Pots te 's-Gravenhage., 1652 en 1654; 136; 2 stukken in 1 omslag
    - Testament van mr. Adriaen Pots, griffier van het Hof van Holland te 's-Gravenhage, voor notaris Hendrick Fromvil aldaar verleden., 1653; 137; 1 perkamenten stuk
    - Geleidebrief van S. Scotteff(?) te Grave van mr. Adriaen Pots bij zekere overgezonden gelden, afkomstig uit de nalatenschap van de griffier,..............., 1654; 138; 1 stuk
    - Bevelschrift van de prins van Oranje aan zijn tresorier-generaal, om aan mr. Adriaen Pots, griffier van het Hof van Holland, Zeeland en West-Friesland, 700 carolusgulden uit te keren, ter beloning van diens diensten. (Afschrift.), 1656; 139; 1 stuk
    - Codicil van Machelijna Pots, weduwe van Dirck Verschuijr voor notaris Laurens Roman te 's-Gravenhage verleden. (Gelijktijdig afschrift.), 1659; 140; 1 stuk
      De erflaatster maakt o.m. een legaat aan haar broer mr. Adriaan Pots, griffier van het Hof van Holland.
    - Kwitanties van de schoenmaker Dirck van de Graef en de dokter Matheijs Simonis voor mr. Adriaen Pots., 1659 en 1668; 141; 2 stukken in 1 omslag
    - Concept voor de sententie, door het Hof van Holland uitgesproken in het proces tegen mr. Cornelis de Witt, met eigenhandige aantekeningen van de griffier mr. Adriaen Pots over het gebeurde in dit proces en met twee requesten van de vrouw van Cornelis de Witt c.s., 1672; 142; 1 omslag
      Zie voor de sententie: Algemeen Rijksarchief, Register van de Criminele Sententies van het Hof van Holland No. 5657, sententie no. 57 fol. 100. In deze omslag bevindt zich voorts een blad met aantekeningen van de hand van jhr.mr. J.G.H. van Tets van Goudriaan omtrent deze materie.
    - Brief van mr. Henrick van Vhele(n), lid van Gedeputeerde Staten van Utrecht, aan mr. Adriaen Pots over verschillende aangelegenheden., 1674; 143; 1 stuk
      In dorso: "Tweede memorie waerbij de eersten is deurgehaelt van de goederen, die noch onder mijn vader en .... gevoceert onder mijn van den heer Mr. Henrick van Veelen en zijn huisvrou ende schoonmoeder zijn".
    - Ontwerp testament van mr. Adriaen Pots, griffier van het Hof van Holland., 1676; 144; 1 stuk
  - Geslacht Van der Dussen, VI.
    Het geslacht Van der Dussen is vermaagschapt met de familie van Slingelandt door het huwelijk van mr. Hendrik Barthout baron van Slingelandt met jonkvrouw Susanna Catharina Hendrica van der Dussen. Laatstgenoemden waren de ouders van Catharina Daniëla barones van Slingelandt, die huwde met jhr.mr. Jacob George Hieronymus van Tets, heer van Oud- en Nieuw-Goudriaan.